【裁判字號】    97,聲,3155
【裁判日期】    970910
【裁判案由】    聲請具保停止羈押
【裁判全文】
臺灣臺中地方法院刑事裁定              97年度聲字第3155號
公  訴  人  臺灣臺中地方法院檢察署檢察官
被      告  甲○○
選任辯護人  高志明律師
聲請人即選任辯護人  盧永盛律師
上聲請人因聲請具保停止羈押案件，被告之選任辯護人聲請具保
停止羈押，本院裁定如下：
    主    文
聲請駁回。
    理    由
一、聲請意旨略以：被告甲○○坦承自96年9月3日起至同年10月
    1日止接續分批寄回，但其目的並非為了販賣或營利，對社
    會所生危害尚小，且被告自小居住英國，對於大麻之管制認
    知錯誤，方有此不智之舉。再本案發生後，被告之妻甚不諒
    解，常因此失眠至醫院求診，被告亦多日不曾見其幼子，請
    基於人道考量，准予具保停止羈押，為此聲請撤銷羈押並准
    被告具保停止羈押等語。
二、本件被告甲○○因違反毒品危害防治條例案件，為臺灣臺中
    地方法院檢察署檢察官提起公訴後，經本院訊問候，認被告
    犯罪嫌疑重大，有刑事訴訟法第101條第1項第1款、第3款之
    羈押原因，且有羈押之必要，當庭宣示被告應予羈押，先予
    敘明。
三、按羈押之目的，主要在於使追訴、審判得以順利進行，被告
    有無羈押之必要，法院自得就具體個案情節予以斟酌決定，
    如就客觀情事觀察，法院羈押裁定之目的與手段間衡量，並
    無明顯違反比例原則情形，即無違法或不當可言。再羈押被
    告之審酌，並非在行被告係有罪、無罪之調查，而係以被告
    所犯罪嫌是否重大，有無羈押原因及必要性，資為是否羈押
    之依據。因之羈押所稱犯罪嫌疑重大，自與有罪判決須達毫
    無懷疑之有罪確信之心證有所不同，故法院僅須依本案卷證
    先就形式上觀察該證據有無證據能力，決定該證據有證據能
    力後，再就形式上衡量該證據之證據價值，以之決定被告之
    「犯罪嫌疑」是否重大，以為憑斷。
四、關於本件被告甲○○是否符合繼續羈押要件之審酌：
  (一)被告甲○○是否犯罪嫌疑重大：
    查被告甲○○自民國81年間前往英國倫敦求學，而染有施用
    第二級毒品大麻之劣習，於92年8月8日返回臺灣與同案被告
    翁郁涵交往後，同案被告翁郁涵得知被告甲○○曾旅居英國
    多年染有施用第二級毒品大麻之習慣（被告甲○○施用毒品
    部分業經觀察、勒戒執行完畢），且得知大麻在英國屬廉價
    及易於取得之毒品，乃多次央請被告甲○○自英國郵寄大麻
    毒品回國供其施用（同案被告翁郁涵另案在臺灣臺中勒戒所
    ）。其2人雖於95年間分手，但仍有聯絡，被告甲○○為償
    還多年人情供自己施用所需，竟於96年8月16日被告甲○○
    前往英國前某日，以其所有之門號0000000000號行動電話（
    手機為NOKIA牌，未扣案）與同案被告翁郁涵聯繫，雙方謀
    議由被告甲○○在英國購買第二級毒品大麻，而後分裝成小
    包裝，並以「Mr.Tomok o」及「Mr.HG.T」為收件人，再以
    國際郵件投遞方式，自英國倫敦郵寄至臺中市○區○○路2
    段34號7樓之18同案被告翁郁涵居住處，由同案被告翁郁涵
    收受，其2人遂共同基於運輸及私運屬管制進出口物品之第
    二級毒品大麻進入國內之犯意聯絡，由被告甲○○於96年8
    月16日搭機飛往英國倫敦，隨即透過英國之友人，以100英
    磅購得大麻毒品1批（含成品及種子），先以廣告紙、塑膠
    袋分裝為15小包，再分別裝進信封密封後，先後12次以國際
    郵件投遞方式，自英國倫敦郵寄到翁郁涵之上開租住處，由
    翁郁涵收取後保管。而後經財政部臺北關稅局檢查國外郵件
    時，發現可疑，先後於96年9月3日攔截到大麻毒品1包（淨
    重10.26公克、空包裝重4024公克）、同年月4日攔截到大麻
    毒品1包（淨重11.44公克、空包裝重5.8 8公克）、同年月7
    日攔截到大麻毒品1包（淨重7.27公克、空包裝重5.2公克）
    、同年月8日攔截到大麻毒品1包（淨重3.74公克、空包裝重
    5.55公克）、同年月14日攔截到大麻毒品2包（分別淨重5.1
    7公克、空包裝重0.86公克；淨重7.62公克、空包裝重4.04
    公克）、同年月20日攔截到大麻毒品2包（分別淨重18.96公
    克、空包裝重4.89公克；淨重21.74公克、空包裝重4.19公
    克）、同年月26日攔截到大麻毒品1包（淨重4.35公克、空
    包裝重0.89公克）、同年月27日攔截到大麻毒品1包（淨重
    19.72公克、空包裝重4.14公克）、同年月28日攔截到大麻
    毒品1包（淨重24.12公克、空包裝重4.17公克）、同年月29
    日攔截到大麻毒品1包（含袋重16公克）、同年10月1日攔截
    到大麻毒品種子1包（共31顆，合計淨重0.87公克、空包裝
    重1.29公克），另有2封郵件（內各含1包大麻）則未經截獲
    ，而為同案被告翁郁涵收受藏匿，同案被告翁郁涵並於96年
    12月底，在臺中市○○街與工業一路口之某早餐店交付予被
    告甲○○，被告甲○○持之供己施用。嗣於96年12月21日，
    同案被告翁郁涵為臺灣臺中地方法院檢察署檢察官傳喚後，
    同案被告翁郁涵佯裝不知情而主動交出大麻毒品1包（含外
    包裝袋毛重15.1625公克、驗餘毛重15.1498公克）；復於97
    年3月24日，為警在臺中縣沙鹿鎮○○路23之112號被告甲○
    ○住處，查獲同案被告翁郁涵所交付之第二級毒品大麻1小
    瓶（翁郁涵所交付之大麻部分已為甲○○施用而滅失，查獲
    部分淨重4.51公克、空包裝重155. 41公克）等情，業據被
    告甲○○自白在卷，並經同案被告翁郁涵坦承不諱，且有上
    開大麻扣案可資佐證，足認被告甲○○犯罪嫌疑重大。
  (二)被告是否有繼續羈押並禁止接見通信之原因及必要性：
    1.被告甲○○所犯毒品危害防制條例第4條條第2項運輸第二
      級毒品罪，為最輕本刑7年以上有期徒刑之罪，且係經逮
      捕到案，符合刑事訴訟法第101條第1項第1款、第3款之羈
      押原因，自有羈押之必要。
    2.至被告所稱：伊已坦承犯行，妻子罹患疾病云云，與原羈
      押原因是否消滅無涉，且上開事由亦無法使羈押必要性喪
      失，是本院認被告羈押之原因尚未消滅，仍有繼續羈押之
      必要，
五、綜上所述，本件羈押之原因，依然存在，不能因具保而使之
    消滅，被告之選任辯護人聲請具保停止羈押，自難准許，應
    予駁回，爰為裁定如主文。
中    華    民    國    97    年    9     月    10    日
                  刑事第十六庭  審判長法  官  楊文廣
                                      法  官  周玉蘭
                                      法  官  柯志民
上正本證明與原本無異。
如不服本裁定應於送達後5日內向本院提出抗告狀。
                                      書記官  葉泰濃
中    華    民    國    97    年    9     月    10    日


司法院資訊處製作；財團法人民間司法改革基金會備份。
